【裁判字號】    97,易,130
【裁判日期】    970519
【裁判案由】    竊盜
【裁判全文】
臺灣宜蘭地方法院刑事判決               97年度易字第130號
公  訴  人  臺灣宜蘭地方法院檢察署檢察官
被      告  甲○○
上列被告因竊盜等案件，經檢察官提起公訴（97年度偵字第715
號），本院判決如下：
    主  文
甲○○攜帶兇器竊盜，累犯，處有期徒刑柒月。
    事  實
一、甲○○前因施用毒品案件，分別為本院90年訴字第26號、第
    324號判決判處有期徒刑10月及8月確定；復因施用毒品及竊
    盜案件，分別為本院91年訴字第504號、91年易字第479號判
    決判處有期徒刑1 年4月及1年確定，再由本院93年度聲字第
    190號裁定有期徒刑2年2 月之應執行刑，並與上開有期徒刑
    10月、8 月接續執行，於民國95年8月8日縮短刑期假釋付保
    護管束出監，甫於95年12 月2日保護管束期滿執行完畢，猶
    不知悔改，意圖為自己不法之所有，於97年2月3日晚間10時
    許，在宜蘭縣羅東鎮○○路○段381號前，持客觀上足以對人
    之生命、身體構成危害而得為兇器使用之螺絲起子1 支，竊
    取乙○○所有、車牌號碼WUJ-979號輕型機車之車牌1面得手
    ，嗣於97年2月4日晚間7 時許，為警在其位於宜蘭縣冬山鄉
    ○○路○段329巷6號住處搜索查獲，始悉上情。
二、案經宜蘭縣警察局羅東分局報請臺灣宜蘭地方法院檢察署檢
    察官偵查起訴。
    理  由
一、認定犯罪事實所憑之證據及理由：
    訊據被告甲○○於本院矢口否認有何竊盜犯行，辯稱：車牌
    是警察在伊住處外面騎樓的牆角找到的，伊不知道是誰拿來
    放的云云，惟被告前於偵查中已坦認稱：伊於97年2月3日晚
    間10時許，在羅東鎮○○○路巷子裡，以螺絲起子竊取車牌
    1 面，螺絲起子已經丟棄，因為一時好玩才竊取車牌，伊承
    認本件竊盜犯行等語，核與證人即被害人乙○○於警詢時稱
    ：伊於97 年2月4日上午10時許，在宜蘭縣羅東鎮○○路○段
    381號前發現WUJ-979號車牌遭竊，並於是日中午12時許至警
    局報案等語大致相符，並有贓物認領保管單、車籍查詢基本
    資料詳細畫面及宜蘭縣政府警察局車輛尋獲電腦輸入單各 1
    紙在卷可參，足認被告犯行之明確。被告雖辯稱：伊於偵查
    中坦認犯行，是因為農曆年快到了，擔心被羈押，而且當時
    毒癮發作云云，然證人即承辦警員莊樹松於本院詰問時證稱
    ：被告於查獲後、警詢中及移送地檢署時精神狀態均正常，
    沒有毒癮發作之情形等語，佐以偵訊筆錄中，被告就竊取之
    時間、地點、使用工具及犯罪動機等事項均陳述綦詳，並與
    證人乙○○所言大體相符，未有因毒癮發作致精神狀態不佳
    之情形，顯見被告前開辯解應係事後卸責之詞，難堪採信。
    再者，證人莊樹松復證稱：伊在被告住處門口旁的屋簷下查
    獲扣案車牌，被告在車牌旁邊還曬了好幾雙被告自己的鞋子
    ，屋簷只有4、50 公分寬而已等語，是車牌放置之位置應係
    處於被告實力支配之空間範圍內無訛，被告知悉車牌置於其
    處所又未能指陳係何人放置，亦無從說明何以有人竊取車牌
    後竟棄置於其處所，空言不知情云云顯不可採。綜上，被告
    竊盜犯行至為顯明，應依法論科。
二、論罪科刑之理由：
    核被告所為係犯刑法第321條第1項第3 款之攜帶兇器竊盜罪
    。被告前因施用毒品案件，分別為本院90年訴字第26號、第
    324號判決判處有期徒刑10月及8月確定；復因施用毒品及竊
    盜案件，分別為本院91年訴字第504號、91年易字第479號判
    決判處有期徒刑1年4月及1年確定，再由本院93 年度聲字第
    190號裁定有期徒刑2年2 月之應執行刑，並與上開有期徒刑
    10月、8月接續執行，於95年8月8 日縮短刑期假釋付保護管
    束出監，甫於95年12月2 日保護管束期滿執行完畢，有臺灣
    高等法院被告前案紀錄表在卷可稽，其於徒刑執行完畢後 5
    年內故意再犯本件有期徒刑以上之罪，為累犯，應加重其刑
    。爰審酌被告犯後矢口否認犯行，顯無悔過之意，然竊取財
    物之價值非屬鉅額及其國中肄業之智識程度等情狀，量處如
    主文所示之刑。至被告使用之螺絲起子1 把雖係其供犯罪所
    用之物，然無證據證明係被告所有，爰不另為沒收之諭知。
據上論斷，應依刑事訴訟法第299條第1 項前段，刑法第321條第
1項第3款、第47條第1項，判決如主文。
本案經檢察官張立言到庭執行職務。
中    華    民    國    97    年    5    月     19    日
                  刑事第二庭審判長法  官  黃永勝
                                  法  官  鄭貽馨
                                  法  官  楊坤樵
以上正本證明與原本無異。
如不服本判決應於收受本判決後10日內向本院提出上訴書狀，並
應敘述具體理由。若未敘述理由者，應於上訴期間屆滿後20日內
向本院補提理由書狀 (均須按他造當事人之人數附繕本)。
                                  書記官  謝佩欣
中    華    民    國    97    年    5    月     19    日
附錄本案論罪科刑法條全文：
中華民國刑法第321條
犯竊盜罪而有左列情形之一者，處 6 月以上、 5 年以下有期徒
刑：
一  於夜間侵入住宅或有人居住之建築物、船艦或隱匿其內而犯
    之者。
二  毀越門扇、牆垣或其他安全設備而犯之者。
三  攜帶兇器而犯之者。
四  結夥三人以上而犯之者。
五  乘火災、水災或其他災害之際而犯之者。
六  在車站或埠頭而犯之者。


司法院資訊處製作；財團法人民間司法改革基金會備份。
